bg-BG: Включени части от прибори за хранене: Нож за масло; Вилица за хранене; Нож за хранене; Вилица за салата; Лъжица за сервиране; Лъжица за супа; Нож за пържоли; Лъжица за захар; Чаена лъжичка; Други
hr-HR: Uključeni komadi pribora za jelo: Nož za maslac; Vilica; Nož; Vilica za salatu; Žlica za posluživanje; Žlica; Nož za odrezak; Žlica za šećer; Čajna žličica; Ostalo
sl-SI: Priloženi deli jedilnega pribora: Nož za maslo; Vilica za večerjo; Jedilni nož; Vilica za solato; Servirna žlica; Jušna žlica; Nož za zrezke; Žlica za sladkor; Čajna žlička; Drugo
nl: Inclusief bestek: Botermes; Dinervork; Dinermes; Saladevork; Serveerlepel; Soeplepel; Steakmes; Suikerlepel; Theelepel; Andere
pl: W zestawie sztućce: Nóż do masła; Widelec obiadowy; Nóż obiadowy; Widelec do sałatek; Łyżka do nakładania; Łyżka stołowa; Nóż do steków; Łyżka do cukru; Łyżeczka; Inne
zh-CN: 包括扁平餐具: 黄油刀; 晚餐叉; 餐刀; 沙拉叉; 公用汤勺; 汤匙; 牛排刀; 糖勺; 茶匙; 其他
da: Bestik medfølger: Smørkniv; Middagsgaffel; Middagskniv; Salatgaffel; Serveringsske; Suppeske; Steakkniv; Sukkerske; Teske; Andet
cs: Složení příborové sady: Nůž na máslo; Jídelní vidlička; Jídelní nůž; Salátová vidlička; Lžíce na servírování; Polévková lžíce; Steakový nůž; Lžička na cukr; Čajová lžička; Jiné
pt-PT: Peças de talheres incluídas: Faca de manteiga; Garfo de mesa; Faca de mesa; Garfo para salada; Colher de servir; Colher de sopa; Faca de bife; Colher de açúcar; Colher de chá; Outro
zh-TW: 包括扁平餐具: 奶油刀; 餐叉; 餐刀; 沙拉叉; 沙拉匙; 湯匙; 牛排刀; 糖匙; 茶匙; 其他
sk-SK: Položky v súprave príborov v cene: Nôž na maslo; Jedálenská vidlička; Jedálenský nôž; Vidlička na šalát; Servírovacia lyžica; Polievková lyžica; Steakový nôž; Lyžica na cukor; Lyžička; Iné
ja: カトラリーの内容: バターナイフ; ディナーフォーク; ディナーナイフ; サラダフォーク; サービングスプーン; スープスプーン; ステーキナイフ; シュガースプーン; ティースプーン; その他
lt-LT: Komplekte esantys stalo įrankiai: Sviesto peilis; Pietų šakutė; Pietų peilis; Salotų šakutė; Serviravimo šaukštas; Sriubos šaukštas; Kepsnio peilis; Cukraus šaukštelis; Arbatinis šaukštelis; Kita
ru: Состав набора столовых приборов: Нож для масла; Столовая вилка; Столовый нож; Салатная вилка; Сервировочная ложка; Суповая ложка; Нож для стейка; Сахарная ложка; Чайная ложка; Другой
it: Posate incluse: Coltello da burro; Forchetta da tavola; Coltello da tavola; Forchetta da insalata; Cucchiaio da portata; Cucchiaio da zuppa; Coltello da bistecca; Cucchiaino di zucchero; Cucchiaino; Altro
ro-RO: Tacâmuri incluse: Cuțit pentru unt; Furculiță pentru cină; Cuțit pentru cină; Furculiță pentru salată; Polonic; Lingură de supă; Cuțit pentru friptură; Lingură pentru zahăr; Linguriță; Altele
es: Piezas de cubiertos de mesa incluidas: Cuchillo para mantequilla; Tenedor de mesa; Cuchillo de mesa; Tenedor para ensalada; Cuchara para servir; Cuchara para sopa; Cuchillos para carne; Cuchara de azúcar; Cucharilla; Otros
pt-BR: Peças de talheres incluídas: Faca de manteiga; Garfos de jantar; Facas de jantar; Garfos para salada; Colher de servir; Colheres de sopa; Faca de carne; Colher de açúcar; Colher de chá; Outro
tr: Çatal bıçak takımı parçaları dahil: Tereyağı bıçağı; Yemek çatalı; Yemek bıçağı; Salata çatalı; Servis kaşığı; Çorba kaşığı; Et bıçağı; Şeker kaşığı; Çay kaşığı; Diğer
en: Flatware pieces included: Butter knife; Dinner fork; Dinner knife; Salad fork; Serving spoon; Soup spoon; Steak knife; Sugar spoon; Teaspoon; Other
nb: Bestikkdeler inkludert: Smørkniv; Middagsgaffel; Middagskniv; Salatgaffel; Serveringsskje; Suppeskje; Biffkniv; Sukkerskje; Teskje; Annet
sv: Bestick ingår: Smörkniv; Middagsgaffel; Middagskniv; Salladsgaffel; Serveringssked; Soppsked; Köttkniv; Sockersked; Tesked; Övrigt
ko: 커틀러리 포함: 버터 나이프; 디너 포크; 디너 나이프; 샐러드 포크; 믹싱용 스푼; 수프 스푼; 스테이크 칼; 설탕 숟가락; 티스푼; 기타
el: Περιλαμβάνονται είδη από σερβίτσιο: Μαχαίρι βουτύρου; Πιρούνι φαγητού; Μαχαίρι φαγητού; Πιρούνι σαλάτας; Κουτάλι σερβιρίσματος; Κουτάλι σούπας; Μαχαίρι για μπριζόλα; Κουτάλι ζάχαρης; Κουταλάκι του γλυκού; Άλλο
th: ชิ้นส่วนอุปกรณที่ใช้บนโต๊ะอาหารที่รวมอยู่: มีดปาดเนย; ส้อมอาหารคาว; มีดอาหารคาว; ส้อมสลัด; ช้อนกลาง; ช้อนซุป; มีดสเต็ก; ช้อนตักน้ำตาล; ช้อนชา; อื่นๆ
fi: Mukana ruokailuvälineet: Voiveitsi; Illallishaarukka; Illallisveitsi; Salaattihaarukka; Tarjoilulusikka; Keittolusikka; Pihviveitsi; Sokerilusikka; Teelusikka; Muu
fr: Couverts inclus: Couteau à beurre; Fourchette de table; Couteau de table; Fourchette à salade; Cuillère de service; Cuillère à soupe; Couteau à steak; Cuillère à sucre; Cuillère à café; Autre
hu: A tartalmazott evőeszközök: Vajkés; Villa; Kés; Salátavilla; Tálalókanál; Leveseskanál; Steakkés; Mokkáskanál; Teáskanál; Egyéb
de: Inbegriffenes Besteck: Buttermesser; Tafelgabel; Tafelmesser; Salatgabel; Servierlöffel; Suppenlöffel; Steakmesser; Zuckerlöffel; Teelöffel; Sonstiges
vi: Bao gồm bộ dụng cụ dao dĩa: Dao cắt bơ; Dĩa ăn tối; Dao ăn tối; Dĩa ăn salad; Muỗng phục vụ; Thìa canh; Dao cắt bít tết; Thìa đường; Muỗng cà phê; Khác